臺灣雲林地方法院刑事裁定
111年度聲字第333號
聲  請  人  
即  被  告  郭昆祐



指定辯護人  本院公設辯護人郭雅琳  
上列被告因違反槍砲彈藥刀械管制條例案件，經檢察官提起公訴
（111年度偵字第1595號），聲請人即被告聲請具保停止羈押，
本院裁定如下：
    主  文
郭昆祐提出新臺幣拾萬元之保證金後，准予停止羈押，並限制住
居於雲林縣○○鄉○○村○○○○○○○○○號，且應於每週三晚間九時前，
至限制住居地所屬轄區之派出所報到。如未能於民國一一一年七
月十五日下午四時前具保，則自民國一一一年七月十九日起延長
羈押貳月。
    理  由
一、聲請意旨略以：被告郭昆祐就本案犯罪事實坦承犯行，並積
    極向員警供出上游，且家中尚有幼年子女需要安頓，願提出
    新臺幣（下同）10萬元之交保金，爰聲請准予具保停止羈押
    等語。
二、按被告及得為其輔佐之人或辯護人，得隨時具保向法院聲請
    停止羈押，刑事訴訟法第110條第1項定有明文。「許可停止
    羈押之聲請者，應命提出保證書，並指定相當之保證金額。
    保證書以該管區域內殷實之人所具者為限，並應記載保證金
    額及依法繳納之事由。指定之保證金額，如聲請人願繳納或
    許由第三人繳納者，免提出保證書。繳納保證金，得許以有
    價證券代之。許可停止羈押之聲請者，得限制被告之住居」
    、「法院許可停止羈押時，經審酌人權保障及公共利益之均
    衡維護，認有必要者，得定相當期間，命被告應遵守下列事
    項：一、定期向法院、檢察官或指定之機關報到」，刑事訴
    訟法第111條、第116條之2第1項第1款分別定有明文。再者
    ，所謂停止羈押，乃指羈押原因仍在，但無羈押之必要，而
    以具保、責付或限制住居為其替代手段，亦即羈押裁定之效
    力仍然存續，僅其執行予以停止。又羈押被告之目的，在於
    確保訴訟程式之進行、確保證據之存在、真實及確保刑罰之
    執行，而被告有無羈押之必要，及羈押後其原因是否仍然存
    在，有無繼續羈押之必要，應否延長羈押，均屬事實認定之
    問題，法院有依法認定裁量之職權，自得就具體個案情節予
    以斟酌決定，如就客觀情事觀察，法院許可羈押之裁定在目
    的與手段間之衡量並無明顯違反比例原則情形，即無違法或
    不當可言，且關於羈押原因之判斷，尚不適用訴訟上之嚴格
    證明原則，而應適用自由證明程式；再按羈押之目的，除在
    於確保刑事偵查、審判程序之完成外，另亦有刑事執行保全
    之目的（最高法院98年度台抗字第405號裁定同此見解）。
    復被告如具刑事訴訟法第101條第1項各款或第101條之1第1
    項所示之羈押原因，且有羈押之必要，亦查無同法第114條
    各款所示不得駁回具保聲請停止羈押之情形者，法院即不應
    撤銷羈押或准許具保停止羈押。
三、經查：
　㈠本案被告因違反槍砲彈藥刀械管制條例案件，經臺灣雲林地
    方檢察署檢察官向本院提起公訴。經本院訊問後坦承起訴書
    所記載之違反槍砲彈藥刀械管制條例第7條第4項未經許可持
    有具殺傷力槍枝罪嫌、第12條第4項未經許可持有子彈罪嫌
    、第13條第4項未經許可持有槍彈主要組成零件罪嫌、刑法
    第216、212條行使偽造特種文書罪嫌，並有卷附證據及扣案
    物可佐，足認被告涉犯上開罪名，犯罪嫌疑重大。被告前有
    因販賣毒品、觀察勒戒案件經通緝之紀錄，又被告本案所駕
    駛車輛係懸掛偽造車牌，有掩飾行跡之情狀，再本案經警方
    盤查時，被告有逃匿之行為，加上被告涉犯槍砲彈藥刀械管
    制條例第7條第4項未經許可持有具殺傷力槍枝罪嫌，係最輕
    本刑有期徒刑5年以上之重罪，重罪常帶有逃亡之高度可能
    ，被告逃匿審判、執行之誘因隨之提升，有事實及相當理由
    足認被告有逃亡之虞，有刑事訴訟法第101條第1項第1款、
    第3款羈押之原因。再衡酌被告持有具殺傷力之槍枝、子彈
    對社會治安危害非輕，權衡刑事司法權之有效行使、公共利
    益、被告人身自由及防禦權受限制之程度，命其具保責付限
    制住居，不足以確保審判法或執行程序順利進行，有羈押之
    必要，且羈押應無違反比例原則。自民國111年4月19日起羈
    押3月在案，合先敘明。
　㈡本院審酌被告對於其所涉之犯罪事實於本院準備程序及審理
    時均坦承在卷，而本案於111年6月9日辯論終結，並定於111
    年6月30日宣判，考量被告自偵查中即受羈押迄今，已有相
    當時日，被告應有所警惕，復衡酌被告本案犯行造成之法益
    侵害大小、涉犯犯罪之惡性程度、保全刑罰執行之必要性，
    被告雖仍有刑事訴訟法第101條第1項第1款、第3款所定情形
    ，然考量上開情狀、被告坦承犯行之犯後態度、本案進行之
    程度，認原羈押之必要性已經降低，可以具保、限制住居及
    定期報到之方式，替代羈押之處分，以確保本案之後續審理
    (倘經上訴)或執行，爰准予被告於提出保證金額10萬元後，
    停止羈押，並限制住居於雲林縣○○鄉○○村○○000○00號，且應
    於每週三晚間9時前，至限制住居地所屬轄區之派出所報到
    。如被告停止羈押後違背本院所定應遵守之事項，或有其他
    法定事由，依刑事訴訟法第117條規定，得命再執行羈押，
    先予敘明。
　㈢被告如於111年7月15日下午4時前未能提出前開保證金，則仍
    有繼續羈押之必要，應自111年7月19日起延長羈押2月。
五、依刑事訴訟法第121條第1項、第111條第1項、第3項、第5項
    、第116條之2第1項第1款、第108條第1項、第5項後段，裁
    定如主文。　　
中　　華　　民　　國　　111 　年　　6 　　月　　21　　日
                  刑事第六庭  審判長法  官  鍾世芬

                                    法  官  陳韋仁

                                    法  官  簡伶潔
以上正本證明與原本無異。  
如不服本裁定應於送達後5日內向本院提出抗告狀。　　
                                    書記官  曾千庭
中　　華　　民　　國　　111 　年　　6 　　月　　21　　日